臺灣高等法院臺中分院民事裁定
110年度抗更一字第478號
抗  告  人  賴麗枝  

            賴銘宗  
            賴肇宗  



            賴紹宗  

            賴岳宗  
兼上 五 人
送達代收人  賴振宗  
相  對  人  陳梓旺  


上列當事人間聲請假處分事件，抗告人對於中華民國110年2月25
日臺灣臺中地方法院110年度裁全字第14號所為裁定提起抗告，
經最高法院發回更為裁定，本院裁定如下：
    主  文
抗告駁回。
抗告訴訟費用由抗告人負擔。 
    理  由
一、相對人於原法院聲請及本院陳述意旨略以：
　　相對人於民國108年6月4日與抗告人授權之仲介即第三人甲○
    ○簽署「土地買賣預約書」(下稱系爭預約書)，購買抗告人
    共有坐落臺中市○○區○○段000○000○000地號土地及其上門牌
    號碼臺中市○○區○○路0段000號未保存登記建物(下合稱系爭
    不動產)，並交付票面金額為新臺幣(下同)l,OOO萬元之支票
    乙紙（下稱系爭定金支票）與甲○○收執作為定金。嗣抗告人
    賴振宗、賴紹宗、賴肇宗(下稱賴振宗等3人)於同年7月間，
    在相對人任職董事長之乙○開發股份有限公司（下稱乙○公司
    ）辦公室內，表示已獲旅居美國之抗告人賴麗枝、賴銘宗、
    賴岳宗(下稱賴麗枝等3人)授權，而再與相對人簽署「承購
    邀約書其他約定事項」(下稱系爭邀約書)，約定賴振宗等3
    人於同年7月29日持備齊之賴麗枝等3人授權書至乙○公司簽
    署過戶文件，兩造間之買賣契約既已成立，相對人得向抗告
    人請求移轉系爭不動產所有權。詎抗告人竟將系爭不動產出
    售第三人，並簽訂買賣契約書，相對人恐抗告人處分系爭不
    動產，致日後有不能強制執行或甚難執行之虞，為保全強制
    執行，爰依民事訴訟法第532條規定，向原法院聲請裁定命
    抗告人對於系爭不動產，不得為移轉、讓與、設定他項權利
    、出租及其他一切處分行為之假處分，經原法院以110年度
    裁全字第14號裁定(下稱原裁定)准許相對人提供擔保8,286
    萬元或等值金融機構可轉讓定期存單供擔保後，對系爭不動
    產假處分。又甲○○確實獲抗告人之授權，賴振宗亦獲賴麗枝
    等3人之授權，原裁定准予相對人供擔保後為假處分，並無
    違誤，抗告為無理由，應予駁回等語。
二、抗告意旨略以：
　　甲○○與相對人簽署系爭預約書，並收受系爭定金支票，未經
    抗告人授權，對抗告人不生效力，且賴振宗等3人迄與相對
    人簽署系爭邀約書前，均不知甲○○上開無權代理行為，而系
    爭定金支票，係自稱相對人代理人之第三人丙○○於108年7月
    2日簽署系爭邀約書時，當場提出與賴振宗等3人遭拒，系爭
    邀約書既非有代理權之丙○○所簽，賴麗枝等3人亦未簽署，
    抗告人復未受領系爭定金支票，契約當屬不成立或無效，相
    對人自無請求移轉系爭不動產之權利，原裁定准予假處分，
    實有違誤。加以抗告人已將系爭不動產出售與第三人丁○投
    資股份有限公司（下稱丁○公司）、戊○○，並簽訂買賣契約
    ，刻正辦理所有權移轉程序，如移轉程序受阻，抗告人恐負
    鉅額賠償，相對人明知兩造間之買賣契約不成立，且未受任
    何損害，竟持不實之系爭預約書等文件，濫行聲請假處分，
    違反民法第148條之規定，原裁定不察，誤准予相對人假處
    分之聲請，即有不當，爰提起抗告，請求廢棄號原裁定等語
    。
三、按抗告法院為裁定前，應使債權人及債務人有陳述意見之機
    會，民事訴訟法第533條準用同法第528條第2項定有明文。
    本件最高法院發回前，抗告人具狀提起抗告時，本院前審已
    於110年5月7日發函相對人表示意見，相對人亦於110年5月2
    4日具狀表示意見，並將繕本送達抗告人，相對人提起再抗
    告時，最高法院亦已將再抗告狀送達抗告人，自應認於本裁
    定前已使抗告人、相對人有陳述意見之機會，先予敘明
四、次按債權人就金錢以外之請求，因請求標的之現狀變更，有
    日後不能強制執行，或甚難強制執行之虞，欲保全強制執行
    者，得聲請假處分；又債權人聲請假處分應就其請求及假處
    分之原因釋明之，釋明如有不足，而債權人陳明願供擔保或
    法院認為適當者，法院得定相當之擔保，命供擔保後為假處
    分，此觀民事訴訟法第532條、第533條準用第526條第1項及
    第2項規定自明。所謂請求，係指債權人已在或欲在本案訴
    訟請求之標的及其請求之原因事實；所謂假處分之原因，則
    係指因請求標的之現狀變更，有日後不能強制執行或甚難執
    行之虞之事由。
五、經查，相對人主張兩造簽署系爭預約書成立買賣契約，並已
    交付系爭定金支票為憑，約定抗告人應移轉系爭不動產與相
    對人，並於108年7月2日簽署系爭邀約書時，再次就系爭不
    動產所成立之買賣契約及交易細節等重要事項為確認，惟抗
    告人否認兩造間就系爭不動產有買賣契約存在，相對人已有
    提起本案訴訟之情，業據其提出系爭不動產土地登記第一類
    謄本、未辦保存登記建物稅籍登記證明、系爭預約書、系爭
    定金支票、系爭邀約書、原法院108年度訴字第3156號判決
    書（均影本）為證（見原審卷第19-68頁），堪認相對人就
    假處分之請求已有相當釋明。又抗告人自承已將系爭不動產
    以每坪37萬5,000元出售丁○公司、戊○○，並有抗告人與丁○
    公司、戊○○簽訂之土地買賣契約書（本院前審卷第13-23頁
    ）可佐，足見相對人已釋明抗告人已出售系爭不動產之事實
    ，則系爭不動產日後恐有移轉所有權或設定負擔，致相對人
    無法請求抗告人移轉系爭不動產所有權之虞，應可認定。是
    相對人主張抗告人已出售系爭不動產，日後恐難移轉系爭不
    動產所有權移轉登記予相對人，而有不能強制執行或甚難執
    行之虞之假處分原因要件，堪認已為相當之釋明而可採信。
    縱認該釋明尚有不足，惟相對人陳明願供擔保以補釋明之不
    足，於法即無不合。至於抗告人以系爭預約書及系爭邀約書
    未經合法授權，及未受領系爭定金支票，抗辯兩造間就系爭
    不動產之買賣契約不存在，相對人提起本件假處分有違反民
    法第148條誠信原則云云，均屬實體事項之爭執，非本院可
    得審酌，故其抗告顯無理由。
六、綜上所述，本件假處分之聲請，相對人已就請求及假處分之
    原因為釋明，而其釋明如有不足，相對人亦已陳明願供擔保
    以補釋明之不足，法院自得定相當之擔保，命供擔保後為假
    處分。從而，原裁定命相對人供相當擔保後，准對抗告人之
    系爭不動產為假處分，並無不合，抗告意旨空言指摘原裁定
    不當，聲明廢棄，為無理由，應駁回其抗告。
七、據上論結，本件抗告為無理由，裁定如主文。
中　　華　　民　　國　　110 　年　　11　　月　　30　　日
                  民事第二庭    審判長法　官  楊國精
　　　　　　　　　　　      　　　　　法　官  陳正禧
　　　　　　　　　　　      　　　　　法　官  李立傑
正本係照原本作成。
再為抗告應以適用法規顯有錯誤為理由。
如提起再抗告者應於裁定送達後10日內向本院提出抗告理由狀（
須按照他造人數附具繕本），同時委任律師或具有律師資格之關
係人為代理人。因疫情而遲誤不變期間，得向法院聲請回復原狀
。
                                      書記官  李欣憲
中　　華　　民　　國　　110 　年　　11　　月　　30　　日